【裁判字號】    97,易,2441
【裁判日期】    970722
【裁判案由】    竊盜
【裁判全文】
臺灣臺中地方法院刑事判決              97年度易字第2441號
公  訴  人  臺灣臺中地方法院檢察署檢察官
被      告  乙○○
                    國民
                    （現另案臺灣臺中監獄臺中分監執行中）
上列被告因竊盜案件，經檢察官聲請簡易判決處刑（九十七年度
偵字第一０四四二號），本院臺中簡易庭認不宜以簡易判決處刑
而改依通常程序審理，茲被告於準備程序中就被訴事實為有罪之
陳述，本院於聽取當事人之意見後，改以簡式審判程序審理，判
決如下：
    主    文
乙○○結夥三人以上竊盜，累犯，處有期徒刑柒月，減為有期徒
刑月又拾伍日，如易科罰金，以新臺幣壹仟元折算壹日。
    犯罪事實
一、乙○○前有多項違反肅清煙毒條例、竊盜、違反毒品危害防
    制條例等前案紀錄，復因違反毒品危害防制條例案件，經臺
    灣板橋地方法院以九十三年度訴字第二八四號判處有期徒刑
    一年八月確定，經入監執行，嗣於民國九十五年四月十日縮
    短刑期假釋出監，甫於九十五年七月一日縮刑期滿未經撤銷
    假釋，上開有期徒刑以已執行完畢論。詎其猶不知悔改，與
    真實姓名年籍均不詳、綽號阿寶、阿彬、阿哲之成年男子，
    共同基於意圖為自己不法所有之犯意聯絡，於九十六年四月
    二日凌晨三時二十七分許，在丙○○位於臺北縣三峽鎮○○
    路一四六號之工廠，由乙○○駕駛車牌號碼ＢＸ－六九三一
    號自用小客車，再由阿寶、阿彬、阿哲等三人下車竊取丙○
    ○所有之鋁門上之鋁片三片（起訴書誤為鋁門三片）。得手
    後，置於車牌號碼ＢＸ－六九三一號自用小客車，並由乙○
    ○駕車離去，嗣為警循線查獲。
二、案經臺北縣警察局三峽分局報告臺灣板橋地方法院檢察署呈
    請臺灣高等法院檢察署核轉臺灣臺中地方法院檢察署檢察官
    偵查起訴。
    理    由
一、本件被告乙○○所犯為死刑、無期徒刑、最輕本刑為三年以
    上有期徒刑以外之罪，且非高等法院管轄第一審之案件，經
    本院行準備程序時，被告就被訴事實為有罪之陳述後，復經
    本院裁定行簡式審判程序，是其證據之調查，自不受刑事訴
    訟法第一百五十九條第一項、第一百六十一條之二、第一百
    六十一條之三、第一百六十三條之一及第一百六十四條至第
    一百七十條規定之限制，刑事訴訟法第二百七十三條之一第
    一項、第二百七十九條第二項前段、第二百七十三條之二分
    別定有明文，合先敘明。
二、訊據被告乙○○就上揭犯罪事實，已於本院準備程序及審理
    時坦承不諱，核與被害人丙○○於警詢中指訴情節相符，並
    有監視器錄影翻拍照片八張、查獲現場照片二張附卷可憑，
    足見被告自白與事實相符，堪以採信。從而，本件事證明確
    ，被告犯行洵堪認定，應依法論科。
三、核被告所為，係犯刑法第三百二十一條第一項第四款之結夥
    三人以上竊盜罪。公訴人認被告上開竊盜行為係犯同法第三
    百二十條第一項之普通竊盜罪，起訴法條已有未洽，惟已據
    到庭執行公訴檢察官當庭更正起訴法條為刑法第三百二十一
    條第一項第四款之結夥三人以上竊盜罪，本院無庸再予變更
    起訴法條，附予指明。又被告前有多項違反肅清煙毒條例、
    竊盜、違反毒品危害防制條例等前案紀錄，復因違反毒品危
    害防制條例案件，經臺灣板橋地方法院以九十三年度訴字第
    二八四號判處有期徒刑一年八月確定，經入監執行，嗣於九
    十五年四月十日縮短刑期假釋出監，甫於九十五年七月一日
    縮刑期滿未經撤銷假釋，上開有期徒刑以已執行完畢論等情
    ，有臺灣臺中地方法院檢察署刑案資料查註紀錄表及臺灣高
    等法院被告前案紀錄表各一份附卷足憑，被告於受有期徒刑
    之執行完畢後，五年內故意再犯本件有期徒刑以上之罪，為
    累犯，應依刑法第四十七條第一項之規定，加重其刑。爰審
    酌被告已有多項違反肅清煙毒條例、竊盜、違反毒品危害防
    制條例等前案紀錄，有前揭臺灣高等法院被告前案紀錄表在
    卷可證，堪認其素行不佳，並斟酌其不思以正當途徑獲取財
    物，復恣意結夥真實姓名年籍均不詳、綽號阿寶、阿彬、阿
    哲之成年男子竊盜財物，造成他人財物損失，惡性非輕，且
    其亦缺乏對他人財產權需予以尊重之觀念，同時產生社會安
    全秩序之危害，行為自屬可議，惟念其犯後坦承犯行，尚知
    悔悟，態度尚佳等一切情狀，量處如主文所示之刑，以資懲
    儆。又被告犯罪時間係於九十六年四月二十六日以前，合於
    中華民國九十六年罪犯減刑條例所定減刑要件，應依該條例
    第二條第一項第三款規定，減其刑期二分之一，並依同條例
    第九條之規定，併諭知易科罰金之折算標準，併予敘明。
據上論斷，應依刑事訴訟法第二百七十三條之一第一項、第二百
九十九條第一項前段，刑法第三百二十一條第一項第四款、第四
十七條第一項、第四十一條第一項前段，中華民國九十六年罪犯
減刑條例第二條第一項第三款、第七條、第九條，判決如主文。
本案經檢察官甲○○到庭執行職務。
中    華    民    國    97    年     7    月    22    日
                  刑事第四庭    法  官    林學晴
以上正本證明與原本無異。
如不服本判決，得於判決送達之日起十日內，以書狀敘述理由，
向本庭提出上訴（須附繕本）。
上訴書狀如未敘述理由，應於上訴期間屆滿後二十日內補提理由
書於本院。
                                書記官    簡雅文
中    華    民    國    97    年    7    月     22    日
附錄本案論罪法條全文：
中華民國刑法第三百二十一條
犯竊盜罪而有左列情形之一者，處六月以上、五年以下有期徒刑
：
一、於夜間侵入住宅或有人居住之建築物、船艦或隱匿其內而
    犯之者。
二、毀越門扇、牆垣或其他安全設備而犯之者。
三、攜帶兇器而犯之者。
四、結夥三人以上而犯之者。
五、乘火災、水災或其他災害之際而犯之者。
六、在車站或埠頭而犯之者。
前項之未遂犯罰之。


司法院資訊處製作；財團法人民間司法改革基金會備份。
